【裁判字號】    94,上訴,3981
【裁判日期】    950120
【裁判案由】    毒品危害防制條例
【裁判全文】
臺灣高等法院刑事判決                94年度上訴字第3981號
上  訴  人  甲○○
即  被  告
上列上訴人因毒品危害防制條例案件，不服臺灣板橋地方法院94
年度訴緝字第163號，中華民國94年10月31日第一審判決（起訴
案號：臺灣板橋地方法院檢察署93年度核退毒偵字第728號；移
送併案審理案號：台灣新竹地方法院檢察署93年度毒偵字第1276
號），提起上訴，本院判決如下：
    主  文
上訴駁回。
    事實及理由
一、本案經本院審理結果，認第一審以上訴人即被告甲○○犯毒
    品危害防制條例第十條第一項之施用第一級毒品罪，及同條
    例第十條第二項之施用第二級毒品罪，均依連續犯及累犯規
    定遞加重其刑後，就連續施用第一級毒品罪部分判處有期徒
    刑九月，就連續施用第二級毒品罪部分判處有期徒六月，定
    應執行刑為有期徒刑一年，並諭知扣案之第一級毒品海洛因
    、第二級毒品安非他命沒收銷毀，認事用法及量刑均無不當
    ，應予維持，並引用第一審判決書記載之事實、證據及理由
    （如附件）。
二、被告上訴意旨略以：被告僅施用第二級毒品，原判決與事實
    不符，又被告已有悔意，被告之夫因案在監服刑，被告婆婆
    罹患羊癲瘋，二名幼女就讀國小一、三年級，均需被告照顧
    ，原判決量刑過重等語。惟查：(1)被告確有施用第一級毒品
    海洛因之犯罪事實，業據被告分別於偵查、原審、及本院審
    理時自白不諱，其兩度遭查獲時採集之尿液經檢驗結果，亦
    均確呈嗎啡陽性反應，依此科學方式之精密檢驗方式已足以
    認定被告確有施用第一級毒品海洛因之犯行，此外並有扣案
    之海洛因可稽，被告上訴意旨空言否認施用海洛因，自無理
    由。(2)被告所犯施用第一級毒品罪，法定刑為六月以上五年
    以下有期徒刑，被告所犯施用第二級毒品罪之法定刑亦為三
    年以下有期徒刑，原判決就被告所犯上開二罪依連續犯及累
    犯規定遞加重其刑後，分別量處有期徒刑九月及六月，已屬
    於低度之刑，顯無量刑過重情事可言。(3)綜上所述，本件上
    訴為無理由，應予駁回。
據上論結，應依刑事訴訟法第三百七十三條、第三百六十八條，
判決如主文。
本案經檢察官呂文忠到庭執行職務。
中    華    民    國    95    年    1     月    20    日
                  刑事第二十二庭審判長法  官  林堭儀
                                      法  官  陳憲裕
                                      法  官  宋  祺
以上正本證明與原本無異。
施用第一級毒品部分如不服本判決，應於收受送達後十日內向本
院提出上訴書狀，其未敘述上訴之理由者並得於提起上訴後十日
內向本院補提理由書（均須按他造當事人之人數附繕本）。
施用第二級毒品部分不得上訴
                                      書記官   蔡慧娟
中    華    民    國    95    年    1     月    20    日
附錄本案論罪科刑法條全文
毒品危害防制條例第十條
施用第一級毒品者，處六月以上五年以下有期徒刑。
施用第二級毒品者，處三年以下有期徒刑。


司法院資訊處製作；財團法人民間司法改革基金會備份。
